臺灣高等法院高雄分院刑事判決　　　　　九十二年度上訴字第一一一號
　　上　訴　人
　　即　自訴人　乙○○　住高雄.
　　被　　　告　甲○○　男( .
右上訴人因被告竊佔等案件，不服臺灣高雄地方法院九十一年度自字第四三０號中華
民國九十一年十月二十五日第一審判決，提起上訴，本院判決如左：
      主      文
上訴駁回。
      理      由
一、本案經本院審理結果，認原審判決諭知自訴不受理認事用法均無不當，應予維持
    ，並引用原審判決書記載之證據及理由。（如附件）
二、按案件欠缺實體條件，而為不起訴處分者，且有實質確定力，非具有刑事訴訟法
    第二百六十條所定情形，不得對於同一案件再行起訴，復依最高法院於五十三年
    度台上字第四五０號所著判例（該判例要旨為：刑事案件不起訴處分已經確定，
    如有刑事訴訟法第二百三十九條（舊）各款情事之一，得對於同一案件再行起訴
    者，乃公訴制度特設規定，非自訴所得準用）。本案被告甲○○曾因被訴違反水
    土保持法等案件，業經台灣高雄地方法院檢察署檢察官以八十八年度偵字第二０
    一三０號、八十九年度偵續字第二號及九十年度偵續一字第十四號不起訴處分在
    案，復經自訴人對於九十年偵續一字第十四號不起訴處分聲請再議，亦經台灣高
    等法院高雄分院檢察署於九十一年六月十日以九十一年度上聲議字第二一七號駁
    回再議而確定，此有台灣高雄地方法院檢察署刑案資料查註紀錄表及前開不起訴
    處分書附卷可稽，而本件自訴案件與上開告訴案件，被告同為甲○○，犯罪嫌疑
    地點均為高雄縣美濃鎮旗山事業區第四七林班，其指陳之事實，或為毀損自訴人
    地上農作物芒果樹，且未經許可擅自開墾，或為到處亂挖、毀損芒果樹、柚木、
    雜木違反水土保持等，其時間同為八十八年間，自屬同一事件無疑，可見本件自
    訴人所指訴被告所涉上開犯行，已受不起訴處分確定，自訴人縱有刑事訴訟法第
    二百六十條所定之二款事由，亦僅能由檢察官再行起訴，自訴人違反刑事訴訟法
    第二百六十條規定提起自訴，於法自有未合，原審不經言詞辯論，逕為諭知不受
    理之判決，並無不當。
三、自訴人上訴雖以台灣高等法院高雄分院檢察署九十一年度上聲議字第二一七號處
    分書及原審法院九十一年度聲判字第四十五號刑事裁定（參閱自訴狀證二），所
    為駁回再議及駁回交付審判聲請均僅為程序裁定，並非實體裁定，依法不生既判
    力拘束問題。然查原審法院於九十一年六月二十六日駁回交付審判聲明時，已逾
    刑事訴訟法第二百五十八條之一所規定聲請交付審判之期間，原不起訴處分溯及
    於告訴人收受不起訴處分書後七日確定。案件因欠缺實體條件，而經檢察官為不
    起訴處分確定者，且有實質確定力，自訴人以駁回再議及駁回交付審判聲請為程
    序裁定，而爭執不起訴處分之拘束力，其上訴無理由甚為明灼，應予駁回，並不
    經言詞辯論為之。
據上論斷，應依刑事訴訟法第三百六十八條、第三百七十二條、第三百七十三條，判
決如主文。
中    華    民    國     九十二     年       一       月     二十一     日
                              臺灣高等法院高雄分院刑事第四庭
                                  審判長法官  蕭權閔
                                        法官  李嘉興
                                        法官  陳吉雄
右正本證明與原本無異。
如不服本判決應於收受本判決後十日內向本院提出上訴書狀，其未述上訴理由者，
並得於提起上訴後十日內向本院補提理由書狀（均須按他造當事人之人數附繕本)「
切勿逕送上級法院」。
                                      書記官  黎  珍
中    華    民    國     九十二     年       一       月     二十三     日
                                                                     Ａ
附件：
臺灣高雄地方法院刑事判決                          九十一年度自字第四三號
    自  訴  人  乙○○  住高雄縣燕巢鄉○○路七號
    被      告  甲○○  男四十三歲（民國○○○年○月○○日生）
                        住高雄縣大樹鄉○○村○○路一巷一弄十九號
                        身分證統一編號：Ｓ一二七一七九六八號
右列被告因竊佔等案件，經自訴人提起自訴，本院判決如左：
    主  文
本件自訴不受理。
    理  由
一、自訴意旨如自訴狀所載（如附件）。
二、按「自訴程序，除本章有特別規定外，準用第二百四十六條、第二百四十九條及
    前章第二節、第三節關於公訴之規定。」「案件有左列情形之一者，應諭知不受
    理之判決：四、曾為不起訴處分或撤回起訴，而違背第二百六十條之規定再行起
    訴者。」、「第三百零二條至第三百零四條之判決，得不經言詞辯論為之」刑事
    訴訟法第三百四十三條、第三百零三條第三款、第三百零七條分別定有明文。
三、查本件自訴人所指述之內容與自訴人於民國八十八年間向台灣高雄地方法院檢察
    署提出被告甲○○涉嫌竊佔、毀損、違反水土保持法罪名之告訴內容，被告係屬
    同一，其告訴之犯罪事實亦屬同一，而此部分業經台灣高雄地方法院檢察署檢察
    官以八十八年度偵字第二０一三０號、八十九年度偵續字第二號及九十年度偵續
    一字第一四號不起訴處分在案，復經自訴人對於九十年度偵續一字第一四號聲請
    再議，亦經台灣高等法院高雄分院檢察署於九十一年六月十日以九十一年度上聲
    議字第二一七號駁回再議而確定，此有台灣高雄地方法院檢察署刑事資料查註紀
    錄表及不起訴處分書各一份附卷可稽，是本件自訴人所指訴被告所涉上開犯行，
    均為不起訴處分確定，而自訴人又違反刑事訴訟法第二百六十條之規定提出本件
    自訴，揆諸首揭法條規定，本件自訴於法未合，爰不經言詞辯論，逕為諭知不受
    理之判決。
四、本件自訴人就被告違反水土保持法等罪，雖先經本院於九十一年四月四日以九十
    一年度自字第六四號判決自訴不受理，及經台灣高等法院高雄分院於九十一年五
    月二十日駁回上訴確定，有刑事判決各一份在卷可稽，惟上開不受理判決，並非
    實體判決，僅屬程序判決，自不生既判力拘束之問題，併此敘明。
據上論斷，依刑事訴訟法第三百三十四條、第三百四十三條、第三百零七條判決如主
文。
中    華    民    國      九十一      年      十      月     二十五     日
                                  臺灣高雄地方法院刑事庭
                                      法  官  廖建瑜
右正本證明與原本無異。
如不服本判決，應於判決送達後十日內，向本院提出上訴狀。
                                      書記官  王翌翔
中    華    民    國      九十一      年      十      月     二十五     日
